【裁判字號】    97,交聲,2845
【裁判日期】    971218
【裁判案由】    聲明異議
【裁判全文】
臺灣高雄地方法院交通事件裁定        97年度交聲字第2845號
原處分機關  高雄市政府交通局
異  議  人
即受處分人  甲○○
上列異議人即受處分人因違反道路交通管理處罰條例案件，對於
高雄市政府交通局民國97年12月5 日所為之處分（原處分：高市
交裁字第32-U00000000號），聲明異議，本院裁定如下：
    主  文
異議駁回。
    理  由
一、原處分意旨略以：異議人即受處分人甲○○（下略稱異議人
    ）於民國97年10月19日中午11時44分許，駕駛車牌號碼ZI-1
    455 號自用小客車，行經高雄市○○區○○路鐵路平交道，
    因「警鈴已響閃光號誌已顯示，闖平交道」，經科學儀器拍
    照並由警逕行舉發，爰依道路交通管理處罰條例第54條第1
    款、第63條第1 項第3 款及第24條第1 項第4 款規定，裁處
    異議人罰鍰1 萬元、記違規點數3 點並施以道安講習。
二、異議意旨略以：異議人於97年10月19日駕駛ZI-1455 號自用
    小客車，行至高雄市○○路○路平交道時，在剛過平交道的
    一瞬間，有聽到警鈴聲，但當時已不可能迴轉，且也打了右
    轉的方向燈，當然是直接右轉往翠華路行駛，爰依法聲明異
    議，請求撤銷原處分云云。
三、按汽車駕駛人，駕車在鐵路平交道，遮斷器開始放下，或警
    鈴已響、閃光號誌已顯示，仍強行闖越者，處6000 元以上1
    萬2000元以下罰鍰，並記違規點數3 點，道路交通管理處罰
    條例第54條第1 項第1 款、第63條第1 項第3 款定有明文。
    次按汽車行駛中，駕駛人看到鐵路平交道標誌或標線後，應
    即將速度減低至時速15公里以下，接近平交道時，該鐵路平
    交道設有遮斷器者，如遮斷器已開始放下，應即暫停；該鐵
    路平交道設有警鈴及閃光號誌者，警鈴已響，閃光號誌已顯
    示，駕駛人應暫停俟火車通過後，看、聽鐵路兩方確無火車
    駛來，始得通過，道路交通安全規則第104 條第1 項本文、
    第2 款亦有明文。又汽車駕駛人之行為，經以科學儀器取得
    證據資料證明其行為違規者，得逕行舉發；逕行舉發，應記
    明車輛牌照號碼、車型等可資辨明之資料，以汽車所有人為
    被通知人製單舉發；而受舉發違反道路交通管理事件之受處
    罰人，認為受舉發之違規行為應歸責他人者，應於舉發違反
    道路交通管理事件通知單應到案日期前，檢附相關證據及應
    歸責人相關證明文件，向處罰機關告知應歸責人，處罰機關
    應即另行通知應歸責人到案依法處理，逾期未依規定辦理者
    ，仍依本條例各該違反條款規定處罰，同條例第7 條之2 第
    1 項第7 款、第4 項、第85條第1 項亦規定甚明。
四、經查：
  (一)本件事發地點裝置之微電腦自動照相機功能運作正常，於平
    交道警鈴響起、閃光號誌已顯示6 至8 秒後開始拍攝違規車
    輛乙情，有內政部警政署鐵路警察局第三警務段97年12月2
    日鐵三警行字第0970004818號函在卷可憑。又依卷附採證照
    片2 張顯示，異議人所駕駛之自小客車係在閃光號誌已顯示
    9.7 秒時拍攝第1 張，斯時車身尚未進入黃網區；閃光號誌
    已顯示10 .7 秒時遭拍攝第2 張，斯時車身正通過黃網區○
    ○○○道，經換算以每小時26公里時速闖越平交道，堪認異
    議人駕駛上開車輛於閃光號誌顯示9.7 秒後，仍闖越平交道
    ，其違規之事實，至為明確。
  (二)異議人雖辯稱，其係在通過平交道的瞬間，始聽到警鈴聲云
    云。惟依第1 張採證照片顯示，異議人駕駛自小客車之車身
    ，在警鈴響起、閃光號誌已顯示9.7 秒時，正經過閃光號誌
    旁，顯見其在通過閃光號誌前，已有至少9 秒之寬裕時間接
    收、認知應暫停行駛等候火車通過之訊息，是其辯稱不及反
    應云云，自非可採。
五、從而，異議人確有於前揭時間、地點，駕駛自小客車在警鈴
    已響閃光號誌已顯示之情形下，闖越平交道之行為，自屬違
    反道路交通管理處罰條例第54條第1 款之規定，而異議人於
    舉發通知單上所載應到案日期前，即向原處分機關提出申訴
    ，原處分機關乃依道路交通管理處罰條例第54條第1 款、第
    63條第1 項3 款、第24條第1 項第4 款、違反道路交通管理
    事件統一裁罰基準及處理細則暨基準表之規定，裁處異議人
    1 萬元罰鍰、記違規點數3 點及施以道安講習，經核並無違
    誤，本件異議為無理由，自應予以駁回。
六、據上論斷，應依道路交通案件處理辦法第19條，裁定如主文
    。
中    華    民    國    97    年    12    月    18    日
                     交通法庭    法  官    王  琁
以上正本證明與原本無異。
如不服本裁定，應於收受送達後5 日內向本院提出抗告狀。
中    華    民    國    97    年    12    月    18    日
                                書記官     黃國忠


司法院資訊處製作；財團法人民間司法改革基金會備份。
